臺灣嘉義地方法院刑事判決
110年度易字第610號
公  訴  人  臺灣嘉義地方檢察署檢察官
被      告  吳國煦




上列被告因竊盜案件，經檢察官提起公訴（110年度偵字第10541
號），本院判決如下：
    主  文
吳國煦犯侵入住宅竊盜罪，累犯，處有期徒刑柒月。未扣案之廠
牌OPPO行動電話壹支、錢包壹只（內含現金新臺幣伍佰元）均沒
收，於全部或一部不能沒收或不宜執行沒收時，追徵其價額。
    事  實
一、吳國煦於民國110 年7 月4 日下午5時20分許，駕駛其母親
    所有車牌號碼00-0000號自用小客車，行經楊玉好位於嘉義
    縣○○市○○路000 號之住處前，見大門敞開，竟意圖為自己不
    法所有，基於侵入住宅竊盜之犯意，無故侵入楊玉好上開住
    處客廳，徒手竊取放置於沙發上之廠牌OPPO行動電話1 支（
    價值新臺幣【下同】6,000元）、錢包1只（內有現金500元
    ）及其配偶宋育安向中華郵政股份有限公司申辦之金融卡1
    張（起訴書誤載為楊玉好所有），得手後隨即駕車逃離現場
    。嗣經楊玉好返家察覺有異並報警處理，始查獲上情。
二、案經嘉義縣警察局朴子分局報請臺灣嘉義地方檢察署檢察官
    偵查起訴。
    理  由
一、證據能力部分：
    被告以外之人於審判外之言詞或書面陳述，除法律有規定者
    外，不得作為證據，刑事訴訟法第159條第1項固定有明文。
    惟被告以外之人於審判外之陳述，雖不符同法第159條之1至
    第159條之4之規定，而經當事人於審判程序同意作為證據，
    法院審酌該言詞陳述或書面陳述作成時之情況，認為適當者
    ，亦得為證據；又當事人、代理人或辯護人於法院調查證據
    時，知有第159條第1項不得為證據之情形，而未於言詞辯論
    終結前聲明異議者，視為有前項之同意，同法第159條之5第
    1項、第2項亦有明文規定。本判決下列認定事實所引用之所
    有供述證據，均經依法踐行調查證據程序，檢察官、被告對
    本判決所引用被告以外之人於審判外之言詞或書面陳述均同
    意有證據能力（見本院卷第95頁），且迄於本院言詞辯論終
    結前均未表示異議，而該等證據之取得並無違法情形，且與
    本件待證事實具有關連性，核無證明力明顯過低之事由，本
    院審酌各該證據作成時之情況，並無不當之情形，認以之作
    為證據應屬適當，爰依刑事訴訟法第159條之5規定，認有證
    據能力。其餘資以認定本案犯罪事實之非供述證據（詳後述
    ），亦查無違反法定程序取得之情形，依刑事訴訟法第158
    條之4反面解釋，應具證據能力。
二、上開事實，業據被告吳國煦於警詢、偵查及本院審理中均坦
    承不諱（見警卷第1至4頁，偵卷第57至59頁，本院卷第94、
    98至99頁），核與證人即被害人楊玉好於警詢之指訴、證人
    吳秋滿、邱豊榮、陳照南於警詢所為之證述（見警卷第5至1
    3、15至17頁）情節相符，並有監視器錄影畫面翻拍照片、
    中古汽車買賣（切結）合約書、車輛詳細資料報表（見警卷
    第19至23頁）、本院110年12月17日電話紀錄表、中華郵政
    股份有限公司110年12月22日儲字第1100965754號函暨客戶
    資料、查詢金融卡變更資料（見本院卷第53、65至73頁）各
    1份及監視器錄影畫面光碟1片在卷可參，足認，被告上開任
    意性自白與事實相符，堪以採信，綜上，被告上開犯行洵堪
    認定，應依法論科。
三、論罪科刑：
  ㈠核被告所為，係犯刑法第321條第1項第1款之侵入住宅竊盜罪
    。
  ㈡其前因公共危險案件，經臺灣雲林地方法院以109年度港交簡
    字第482號判決判處有期徒刑3月確定，並於110年3月18日易
    科罰金執行完畢，有臺灣高等法院被告前案紀錄表在卷可稽
    ，其於受徒刑執行完畢後5年以內，故意再犯本案有期徒刑
    以上之罪，為累犯。本院依司法院釋字第775號解釋意旨，
    衡酌被告之犯罪情節，茲考量被告前已因多次竊盜案件經法
    院判處徒刑確定並執行完畢，再犯本件，顯見被告自我克制
    能力及對於刑罰之反應力均薄弱，具有主觀惡性，且予以加
    重刑度，並無致生被告所受之刑罰超過其所應負擔罪責之情
    形，即無罪刑不相當原則，故認本案應依刑法第47條第1項
    之規定，加重其刑。
  ㈢爰以行為人之責任為基礎，審酌被告前已有多次竊盜案件，
    經法院判刑並執行完畢（上揭已列為累犯加重事由，爰不予
    重複評價），有臺灣高等法院被告前案紀錄表在卷可查，竟
    不思悔改，仍恣意竊取他人財物，對被害人之財產安全、居
    住安寧造成危害，嚴重欠缺尊重他人財產權之觀念，法治觀
    念薄弱，實屬不該，又未與被害人達成和解，惟念被告犯後
    坦承犯行，態度尚可，兼衡被告自承為國中畢業之智識程度
    ，從事木工廠司機乙職，月薪4萬多元，未婚，與母親同住
    ，父親已逝，自身無重大疾病之家庭經濟生活狀況，暨其犯
    罪動機、目的、犯罪手段、情節、竊得財物之價值及告訴人
    、被害人對本案之意見等一切情狀，量處如主文所示之刑。
四、沒收部分：
  ㈠末按犯罪所得，屬於犯罪行為人者，沒收之；於全部或一部
    不能沒收或不宜執行沒收時，追徵其價額；犯罪所得已實際
    合法發還被害人者，不予宣告沒收或追徵，刑法第38條之1 
    第1項前段、第3項、第5項分別定有明文。本件被告竊得之
    廠牌OPPO行動電話1 支（價值6,000元）、錢包1只（內有現
    金500元）均為犯罪所得，且未經發還被害人，自應依上揭
    規定於該次竊盜罪項下宣告沒收，於全部或一部不能沒收或
    不宜執行沒收時，追徵其價額。
  ㈡至就竊得之金融卡部分，固為犯罪所得，且未返還與被害人
    ，惟本院審酌上開物品本身價值非高，屬個人專屬物品，且
    被害人業已申請補發，有本院電話紀錄表及中華郵政股份有
    限公司110 年12月22日儲字第1100965754號函暨客戶資料、
    查詢金融卡變更資料（見本院卷第53、65至73頁）各1份在
    卷可查，原卡片即已失去功用，若就被告所竊得之該物品宣
    告沒收或追徵其價額，以致開啟執行程序探知該物品所在、
    所有及價額，執行之效果與所耗費之公益資源顯然不符比例
    ，實欠缺刑法上之重要性，爰依刑法第38條之2第2項規定，
    不予宣告沒收或追徵其價額。
  ㈢末查被告於本案行竊時所駕駛之上開自用小客車為其母親陳
    梅所有，並非為被告所有，有車輛詳細資料報表1份附卷可
    查（見警卷第23頁）在卷，爰不予宣告沒收，併此敘明。
據上論斷，應依刑事訴訟法第299條第1項前段（依裁判簡化原則
，僅記載程序法條），判決如主文。
本案經檢察官吳心嵐提起公訴，檢察官陳則銘到庭執行職務。
中　　華　　民　　國　　111 　年　　1 　　月　　18　　日
                  刑事第二庭  法　官　黃美綾
以上正本證明與原本無異。
如不服本判決應於收受判決後20日內向本院提出上訴書狀，並應
敘述具體理由；其未敘述上訴理由者，應於上訴期間屆滿後20日
內向本院補提理由書（均須按他造當事人之人數附繕本）「切勿
逕送上級法院」。告訴人或被害人如對於本判決不服者，應具備
理由請求檢察官上訴，其上訴期間之計算係以檢察官收受判決正
本之日期為準。　　　　　　　　　
中　　華　　民　　國　　111 　年　　1 　　月　　18　　日
                              書記官  吳佩芬
附錄本案論罪科刑法條：
中華民國刑法第321條
犯竊盜罪而有下列情形之一者，處6月以上、5年以下有期徒刑，
得併科新臺幣50萬元以下罰金：
一、侵入住宅或有人居住之建築物、船艦或隱匿其內而犯之者。
二、毀越門扇、牆垣或其他安全設備而犯之者。
三、攜帶兇器而犯之者。
四、結夥三人以上而犯之者。
五、乘火災、水災或其他災害之際而犯之者。
六、在車站、埠頭、航空站或其他供水、陸、空公眾運輸之舟、
    車、航空機內而犯之者。
前項之未遂犯罰之。